臺灣高雄地方法院刑事判決           100年度審易字第1618號
公  訴  人  臺灣高雄地方法院檢察署檢察官
被      告  林明勝
上列被告因竊盜案件，經檢察官提起公訴（100 年度偵字第9364
號），本院合議庭裁定由受命法官獨任行簡式審判程序，判決如
下：
    主  文
林明勝犯攜帶兇器踰越安全設備侵入住宅竊盜罪，累犯，處有期
徒刑壹年壹月；扣案之一字螺絲起子、老虎鉗、T 型扳手、手電
筒各壹支，均沒收之。又犯竊盜罪，累犯，處有期徒刑伍月。應
執行有期徒刑壹年伍月；扣案之一字螺絲起子、老虎鉗、T 型扳
手、手電筒各壹支，均沒收之。
    事實及理由
一、犯罪事實：
    林明勝前因犯竊盜案件，經本院以96年度易字第3792號判處
    有期徒刑3 月、6 月（均已減刑），並定應執行有期徒刑8
    月確定，於民國98年12月28日徒刑執行完畢。詎其仍不知悔
    改，猶意圖為自己不法之所有，基於竊盜之犯意，而分為下
    列行為：
  (一)於100 年1 月28日凌晨1 時30分許，前往黃東和位在台南市
    仁德區中生里中洲184 號之3 住處，持手電筒1 支及客觀上
    可供兇器使用之一字螺絲起子、老虎鉗及T 型板手各1 支，
    拆卸上址浴室之窗戶後，攀爬踰越入內，再撬開屋內已上鎖
    之事務桌，竊取黃東和所有置於桌內之新臺幣（下同）1000
    元紙鈔90張（共9 萬元）、500 元紙鈔4 張（共2000元）、
    100 元紙鈔110 張（共1 萬1000元）、50元硬幣94個（共
    4700元）、10元硬幣410 個（共4100元）、5 元硬幣170 個
    （共850 元）、1 元硬幣520 個（共520 元）、蘇黎世女用
    手錶1 只（價值4 萬5000元）、男女用鑽石戒指各1 只（價
    值40萬元），復徒手竊取屋內之風衣外套1 件（價值1000元
    ），得手後旋即逃逸。
  (二)於100 年1 月28日凌晨1 時50分許，行經吳位在台南市仁
    德區中洲179 號住處，見吳所有車牌號碼NLL-681 號重型
    機車停放該處，而上開機車鑰匙未拔取，竟以該機車之鑰匙
    啟動機車後，騎乘離去，用以作為代步工具。
    嗣於100 年1 月28日上午8 時30分許，在高雄市○○區○○
    路27巷15號前，因形跡可疑為警攔查，其於有偵查犯罪權限
    之機關及公務員發覺其犯罪前，即主動向在場員警自承上開
    竊盜行為，而願意接受裁判，員警並當場扣得其所有，用供
    竊取財物之一字螺絲起子、老虎鉗、T 型板手及手電筒各1
    支等物，進而查悉上情。
二、程序部分：
    被告林明勝所犯均為死刑、無刑徒刑或最輕本刑為3 年以上
    有期徒刑以外之罪，其於準備程序中就被訴事實為有罪之陳
    述，經告知簡式審判程序之旨，並聽取公訴人、被告之意見
    後，依刑事訴訟法第273 條之1 第1 項規定，進行簡式審判
    程序；又本件之證據調查，依刑事訴訟法第273 條之2 規定
    ，不受同法第159 條第1 項、第161 條之2 、第161 條之3
    、第163 條之1 及第164 條至第170 條規定之限制，均合先
    敘明。
三、上揭事實，業據被告林明勝於本院審理中坦承不諱，核與證
    人即告訴人黃東和、證人吳於警詢中之證述情節相符，並
    有高雄市政府警察局楠梓分局翠屏派出所扣押筆錄、扣押物
    品目錄表、贓物認領保管單、高雄市政府警察局尋獲電腦輸
    入單，及指認現場照片10張、逮捕現場照片2 張等證據在卷
    可稽，足認被告前開任意性之自白與事實相符，得作為被告
    有罪之證據。從而，本案事證明確，被告犯行堪以認定，應
    依法論科。
四、論罪：
    按刑法第321 條第1 項第2 款所謂「毀」係指毀損，稱「越
    」則指踰越或超越，祇要踰越或超越門扇、牆垣或安全設備
    之行為，使該門扇、牆垣或安全設備喪失防閑作用，即該當
    於前揭規定之要件。而刑法第321 條第1 項第2 款所謂安全
    設備，係指依社會通常觀念足認為防盜之設備而言，窗戶具
    有防盜之作用，應屬刑法第321 條第1 項第2 款所定之其他
    安全設備（最高法院55年臺上字第547 號判例、45年臺上字
    第1443號判例參照）。被告拆卸告訴人黃東和浴室窗戶（尚
    未毀損），並自該窗戶攀爬進入屋內之行為，雖未毀損該窗
    戶，但已使該窗戶喪失防閑作用，揆諸前揭說明，其上開行
    為，即該當本條款所規定之「踰越安全設備」要件。另按刑
    法第321 條第1 項第3 款之攜帶兇器竊盜罪，係以行為人攜
    帶兇器竊盜為其加重條件，此所謂兇器，其種類並無限制，
    凡客觀上足對人之生命、身體、安全構成威脅，具有危險性
    之兇器均屬之，且祇須行竊時攜帶此種具有危險性之兇器為
    已足，並不以攜帶之初有行兇之意圖為必要（最高法院79年
    台上字第5253號判例意旨參照）。查被告為本件犯罪事實(一)
    之竊盜犯行時所持用之一字螺絲起子、老虎鉗、T 型扳手均
    係鐵製品，並用以拆卸住宅窗戶，足見其等質地堅硬，客觀
    上足對人之生命、身體安全構成威脅，具有危險性，均係屬
    兇器無訛。是核被告林明勝就犯罪事實(一)所為，係犯刑法第
    321 條第1 項第1 款、第2 款、第3 款之攜帶兇器踰越安全
    設備侵入住宅竊盜罪，就犯罪事實(二)所為，係犯刑法第320
    條第1 項竊盜罪。被告所為2 次竊盜犯行，犯意各別，行為
    互異，應予分論併罰。又被告經警攔查時，距離其行竊時間
    不逾7 小時，且係在不同縣市，被害人亦係經警方通知始到
    警察局認領失竊物品，被告於有偵查犯罪權限之機關及公務
    員發覺其犯罪前，主動向現場攔查之員警自承上開2 件竊盜
    犯行，進而願意接受裁判等情，此有被害人、被告之調查筆
    錄在卷可證，應認被害人尚未報案，員警並不知被告所為之
    竊盜犯行，是被告此舉當認合於自首要件，爰均依刑法第62
    條前段規定減輕其刑。再被告有犯罪事實欄所載之有期徒刑
    執行完畢之情形，此有臺灣高等法院被告前案紀錄表在卷可
    考，其於徒刑執行完畢後5 年內，故意再犯本件有期徒刑以
    上之罪，為累犯，均應依法加重其刑，並皆先加後減之。
五、科刑：
  (一)爰審酌被告林明勝四肢健全，有謀生能力，竟不思憑己力正
    當賺取財物，攜帶兇器任意侵入他人住宅行竊，不僅侵害他
    人財產上之權益，亦影響他人之住居安全，所為誠屬非是，
    惟念其犯後即能坦承犯行，並考量其竊取物品之價值非微，
    所竊取之物業已發回被害人領回，有前開贓物認領保管單在
    卷可稽，被害人所受之損失已有減輕，並參酌被告之犯罪手
    段、教育程度及家庭經濟狀況等一切情狀，量處如主文所示
    之刑，並定應執行刑，以資懲儆。
  (二)扣案之一字螺絲起子、老虎鉗、T 型扳手及手電筒各1 支，
    均為被告所有用供本案犯罪事實(一)犯罪所用之物，業經被告
    自承在卷，均應依刑法第38條第1 項第2 款規定，於被告該
    次竊盜罪刑項下宣告沒收，附此敘明。
據上論斷，應依刑事訴訟法第273 條之1 、第284 條之1 、第
299 條第1 項前段，刑法第320 條第1 項、第321 條第1 項第1
款、第2 款、第3 款、第47條第1 項、第51條第5 款、第38條第
1 項第2 款，判決如主文。
本案經檢察官李英霆到庭執行職務。
中    華    民    國   100    年    7     月    7     日
                  刑事第十庭    法  官  王靖茹
以上正本證明與原本無異。
如不服本判決應於收受判決後10日內向本院提出上訴書狀，並應
敘述具體理由。其未敘述上訴理由者，應於上訴期間屆滿後20日
內向本院補提理由書(均須按他造當事人之人數附繕本)「切勿逕
送上級法院」。
中    華    民    國   100    年    7     月    7     日
                                書記官  楊明月
附錄本案論罪科刑法條：
〈中華民國刑法第320條第1項〉
意圖為自己或第三人不法之所有，而竊取他人之動產者，為竊盜
罪，處5 年以下有期徒刑、拘役或5 百元以下罰金。
〈中華民國刑法第321條第1項〉
犯竊盜罪而有左列情形之一者，處6 月以上、5 年以下有期徒刑
：
一、於夜間侵入住宅或有人居住之建築物、船艦或隱匿其內而犯
    之者。
二、毀越門扇、牆垣或其他安全設備而犯之者。
三、攜帶兇器而犯之者。
四、結夥三人以上而犯之者。
五、乘火災、水災或其他災害之際而犯之者。
六、在車站或埠頭而犯之者。